---
output: 
    bookdown::pdf_document2:
      includes:
        in_header: front/import.sty
        before_body: front/title.sty # hier ist die Titelseite drin
        # after_body: tail.sty
      keep_tex: yes
      toc: true # table of contents - Inhaltsverzeichnis
      toc_depth: 2
      number_sections: yes
      df_print: kable
      extra_dependencies: ["flafter"] # to force Latex to float tables and figures forward

# Schriftgrösse 11pt, Default Zeilenabstand 1.5
fontsize: 11pt
linestretch: "`r (lstr <- 1.5)`" 
# header-includes:
#    - \linespread{1.5} # 1.5 Zeilenabstand - anders geloest (s. oben)
      
# knit: (function(inputFile, encoding) {
#     rmarkdown::render(inputFile, encoding = encoding, output_dir = "publication")
#   })
# bibliography: bib/bibliography.bib
# csl: bib/taylor-and-francis-harvard-x.csl
---

```{r setup, comment=FALSE, message = FALSE, echo=FALSE, warning=FALSE}
# rm(list=ls())           # Clean the environment - better to restart R before knitting
# !diagnostics off        # RStudio diagnostics off

# Set the knit working directory to the project directory
knitr::opts_knit$set(
  root.dir = rprojroot::find_rstudio_root_file())

# Definiert Funktion um in Code Chunks Zeilenabstand zu verkleinern & Schriftgrösse zu ändern
def.source.hook  <- knitr::knit_hooks$get("source")
knitr::knit_hooks$set(source = function(x, options) {
  x <- def.source.hook(x, options)
  x <- ifelse(!is.null(options$linestretch),
              paste0("\\linespread{", 
                     options$linestretch,
                     "}\n", x, "\n\n\\linespread{", lstr,"}"),
              x)
  ifelse(!is.null(options$size),
         paste0("\\", options$size,"\n\n", x, "\n\n \\normalsize"),
         x)
})

# Here we set the R code invisible to not show when the document is rendered
# and we set the default linestretch and font size in chunks
knitr::opts_chunk$set(
  comment = "", message = FALSE, echo = TRUE, warning = FALSE,
  linestretch = 1, 
  size = "small"
  # out.width = "100%",
  # fig.width = 12,
  # fig.height = 6,
  # fig.path = 'Figures/',
  # strip.white = T,
  # dev = "png",
  # dev.args = list(png = list(bg = "#f5f5f2"))
  )

# R options to display numbers
options(scipen = 1, digits = 1) # numbers >= 10^5 will be denoted in scientific notation, and rounded to 1 digit
options(digits.secs = 6)  # use milliseconds in Date/Time data types
# options(warning = FALSE)  # don't show warnings
```


```{r packages, echo = FALSE}
# Load first these packages:

```

\newpage

# Einführung 

Das ist nur eine ganz kurze Vorlage, der Code funktioniert auch nicht, weil die Daten fehlen. Aber sollte für die paar mühsameren Formatierungen (Tabellen, Grafiken) den relevanten Code drin haben.  

# Titel

## Untertitel

* Unter Help > "Mardown Quick Reference" hat es die wichtigsten Formatierungen

* blabla

## R-Code einbinden:

jeder Code-Chunk sollte ein label haben, vereinfacht Debugging

echo = TRUE --> Code & Output anzeigen

include = TRUE --> nur Output anzeigen (ohne Code)

eval = FALSE --> Code nicht ausführen 


## Tabelle erstellen

Am einfachsten ist es, die Tabelle als dataframe zu erstellen, abzuspeichern und dann mit knittr zu formatieren:

```{r freq-source-see, eval = FALSE}
# See frequency of all apps
tmp <- tw %>% count(source, sort = TRUE) %>% 
  head(n = 10)
knitr::kable(tmp, format = "latex", booktabs = TRUE, digits = 2, linesep = "",
             caption = "Die häufigsten Applikationen",
             col.names = c("Applikation", "Anzahl Tweets")) %>%
  kableExtra::kable_styling(full_width = FALSE, 
                            position = "center",
                            #latex_options = "hold_position",
                            latex_options = "striped")
```

Sehr breite Tabellen verkleinern:

```{r users-loc-see, eval = FALSE}
tmp <- select(ungroup(users), location, res_long, res_lat, res_address, res_country) %>% 
  head()

knitr::kable(tmp, format = "latex", booktabs = TRUE, digits = 2, linesep = "",
             caption = "Zuordnung des Herkunftslandes",
             col.names = c("Standort", "Logitude","Latitude", "Adresse", "Land")) %>%
  kableExtra::kable_styling(full_width = TRUE, 
                            position = "center",
                            latex_options = c("striped", "hold_position")
                            ) %>%
  kableExtra::column_spec(1, width = "10em") %>%
              column_spec(2:3, width = "5em") %>%
              column_spec(4, width = "10em")
```

## Grafiken

Beschriftung von Grafiken und weitere Formatierung (Breite, Ausrichtung) direkt im Header des Codes.

```{r botornot-plot, eval = FALSE, out.width = '70%', fig.cap = "Geschätzte Wahrscheinlichkeit, dass Twitterkonto ein Bot ist", fig.align = "center"}
# Plot distribution of probabilities
ggplot(pbot, aes(prob_bot)) + 
  geom_density(kernel = "gaussian", color = "#C84630", fill = "#C84630", alpha = 0.3) +
  labs(x = "Wahrscheinlichkeit", y = "Dichte")  + 
  theme_gray() +
  theme(
    panel.grid.major = element_line(color = "#DDDDDA", size = 0.2),
      panel.grid.minor = element_blank(),
      plot.background = element_rect(fill = "#f5f5f2", color = NA), 
      panel.background = element_rect(fill = "#f5f5f2", color = NA), 
      legend.background = element_rect(fill = "#f5f5f2", color = NA)
  )
```

Mit folgendem Code kann im Text auf bestimmte Grafiken (fig:) bzw. Tabellen (tab:) verlinkt werden:

\@ref(fig:botornot-plot)

Manchmal ist es einfacher, die Grösse einer Grafik mit ggsave() einzustellen, sprich die Grafik wird zuerst mit der richtige Grösse exportiert und dann wieder importiert mit include_graphics() 

```{r plot-routes-world, eval = FALSE}
p <- ggplot() + 
  # draw countries
  geom_polygon(data = world, aes(x = long, 
                                       y = lat, 
                                       group = group), 
                 fill = "#D8D8D2") +
  theme_map() +
  labs(x = NULL,
       y = NULL) +
  theme(legend.position = "none",
        strip.text.y = element_text(size = 30))
ggsave("figures/worldplot.pdf", p, width = 16, height = 17)
```

```{r plot-routes-world2, eval = FALSE, fig.cap = "Reiserouten weltweit in der Periode vom 2. Februar 2020 bis am 26. April 2020", fig.align = "center", out.width = "90%"}
knitr::include_graphics("figures/worldplot.pdf")
```

## Funktionen:

Müssen immer von zwei Dollarzeichen umgeben sein (Funktion auf eigener Zeile): 

$$r_{cm} = {1 \over N} \sum_{i \in L} n_{i}r_{i}$$

oder von einem Dollarzeichen (inline-Funktion): $r_{i}$

